臺灣高等法院刑事判決　　　　　　　　　　　　　　九十三年度上易字第九三九號
　　上　訴　人
　　即　被　告　戊○○
右上訴人因竊盜等案件，不服臺灣桃園地方法院九十二年度易字第一四二三號，中華
民國九十三年四月七日第一審判決（起訴案號：臺灣桃園地方法院檢察署九十二年度
偵緝字第一０三七號。移送併案審理案號：九十三年度偵字第一一二五、三○九一號
），提起上訴，本院判決如左：
    主  文
原判決撤銷。
戊○○連續結夥三人以上，攜帶兇器，毀壞門扇，於夜間侵入住宅竊盜，累犯，處有
期徒刑貳年。斜口鉗及彈弓各壹枝沒收。
    事  實
一、戊○○有多次竊盜前科，其於八十六年二月十日因竊盜案件，經臺灣桃園地方法
    院判處有期徒刑一年八月確定，於八十七年六月二十五日假釋期滿執行完畢。仍
    不知悔改，意圖為自己不法之所有，並基於概括之犯意，自九十二年四月六日起
    至同年十月十三日止，或與他人基於共同之犯意聯絡，或獨自一人，先後為下列
    竊盜行為：
（一）九十二年四月六日凌晨二時許，與姓名年年籍均不詳，綽號「阿休」「忠平」
      之成年男子，結夥三人以上，持非屬渠等所有客觀上足以對人之生命、身體產
      生危害之凶器鐵撬一支及千斤頂一個，於夜間撬開破壞桃園縣蘆竹鄉○○村○○路○段二五三號乙○○經營之「龍群文具行」店面兼住宅（其中一樓為文具
      店，二、三樓為住處）之一樓鐵捲門，共同侵入其內竊取乙○○所有之手錶六
      十只、現金新台幣（下同）二萬三千五百元、音響一台、隨身聽三台、天堂遊
      戲網路點數卡十五張、金頂牌鹼性電池三百顆、行動電話易付卡三十張、郵票
      一千五百枚（以上物品現金總價值約十一萬二千元）及耐吉（ＮＩＫＥ）皮夾
      二十只（起訴書漏列），得手後，將之運至「阿休」位於桃園縣桃園市○○街
      租屋處朋分。經警採集前開處所現場遺留之指紋，送內政部警政署刑事警察局
      （下簡稱刑事局）比對出戊○○之指紋，而得知上情。
（二）同年八月十三日下午九時許，與黃金城（成年人，另由檢察官處理）基於犯意
      之聯絡，由黃金城徒手將桃園縣八德市○○街四十四巷十五號甲○○無人居住
      之建築物（彭女及其家人均居住於大溪鎮）後方之安全設備鐵窗上空心鐵條折
      斷毀壞後（侵入建築物部分未據告訴），自該處爬入屋內，開啟後門讓戊○○
      進入，共同竊取甲○○所有之樸滿一個（內裝有硬幣約一萬元）、金戒指一個
      、提款卡一張及銀行存摺三本。經警採集現場遺留之指紋，送刑事局比對出黃
      金城之指紋，循線查出戊○○涉案。
（三）同年九月二十七日下午一時許，攜帶其所有客觀上足以對人之生命、身體產生
      危害之凶器斜口鉗一支，剪斷破壞桃園縣大溪鎮僑愛巷四十六之一號丁○○住
      處圍牆上之安全設備鐵絲網後，踰越該圍牆，侵入該住宅屋內竊取丁○○所有
      之樸滿四個（內有硬幣四千元）、存摺三本、相機一台、女錶一只及銀項鍊一
      條。
（四）同年十月間某日上午七時許，持其所有客觀上足以對人之生命、身體產生危害
      之凶器強力彈弓一把，在桃園市○○○街與延平路口，打破損壞丙○○所有Ｖ
      Ｑ─八八一二號自用小客車之右前車窗玻璃一片，足以生損害於丙○○，並竊
      取車內之喇叭二只得手。
二、案經桃園縣政府警察局大園分局報請臺灣桃園地方法院檢察署檢察官偵查起訴暨
    被害人丁○○、丙○○訴由桃園縣政府警察局八德分局報請同署檢察官移送原審
    併案審理。
    理  由
一、右開犯罪事實，迭據上訴人即被告戊○○於偵、審中供承不諱，並經被害人甲○○、丁○○、丙○○、乙○○指訴甚詳，且與共犯黃金城就事實欄一之（二）部
    分之犯行供述相符，復有內政部警政署刑事警察局（指紋）鑑驗書二份、現場勘
    察初步報告表一份及現場照片八張附卷可稽。上訴人損壞被害人丙○○所有之自
    用小客車之右前車窗玻璃一片，自足以生損害於丙○○之權益。事證明確，上訴
    人犯行，均堪認定。
二、查上訴人用以行竊之鐵撬、千斤頂、斜口鉗及強力彈弓，均係堅硬之金屬材質所
    製，足以撬壞鐵捲門、剪斷鐵絲網或擊破車門玻璃，業據其供明在卷，在客觀上
    均足以對人之生命、身體產生危害，自屬兇器。核上訴人所為，就：
（一）事實欄一之（一）所示犯行，係犯刑法第三百二十一條第一項第一、二、三、
      四款之加重竊盜罪。上訴人與成年人即綽號「阿休」「忠平」間，就此部分犯
      行，互有犯意聯絡及行為分擔，皆為共同正犯。起訴書漏列上訴人攜帶兇器鐵
      撬、千斤頂行竊，而認其此部分犯行，係犯同條項第一、二、四款之加重竊盜
      罪，稍有未洽。
（二）事實欄一之（二）所示犯行，係犯刑法第三百二十一條第一項第二款之加重竊
      盜罪。上訴人就此部分犯行，與黃金城間有犯意聯絡及行為分擔，皆為共同正
      犯。
（三）事實欄一之（三）所示犯行，係犯刑法第三百二十一條第一項第二款、第三款
      之加重竊盜罪及刑法第三百零六條第一項之侵入住宅罪。
（四）事實欄一之（四）所示犯行，係犯刑法第三百二十一條第一項第三款之加重竊
      盜罪及同法第三百五十四條之毀損他人器物罪。
（五）上訴人先後多次竊盜犯行，時間緊接，犯罪基本構成要件相同，顯係出於概括
      犯意為之，為連續犯，依刑法第五十六條規定以情節較重之事實欄一之（一）
      所示之加重竊盜一罪論，並加重其刑。所犯上開加重竊盜罪與侵入住宅罪、毀
      損罪間，有方法結果之牽連關係，為牽連犯，依刑法第五十五條規定，從一重
      之加重竊盜罪處斷。上訴人前因竊盜案件，經臺灣桃園地方法院判處有期徒刑
      一年八月確定，於八十七年六月二十五日假釋期滿執行完畢，有本院被告全國
      前案紀錄表可稽，其五年以內再犯本件有期徒刑以上之罪，為累犯，依刑法第
      四十七條規定遞加重其刑。
（六）起訴書就事實欄一之（二）（三）（四）等犯罪事實，雖未敘及，惟此部分事
      實，與起訴經判罪一之（一）部分，有裁判上一罪關係，為起訴效力所及，本
      院應併予審理。
三、原審據以論科，雖非無見。然查，依卷證資料所示，上訴人就事實欄一之（二）
    （三）之犯罪時間分別為晚上九時許、下午一時許，原判決誤載為十八、十九時
          許，及下午十一時許，已有錯誤；就事實欄一之（二）論處上訴人犯刑法
          第三百二十一條第一項第一、二、三款罪刑，亦有未洽。又檢察官移送法
          院併案審理之案件，並無起訴之效力，法院審理結果如認併辦部分之事實
          與起訴事實，並無裁判上一罪關係，應就併案部分退由檢察官另行偵查，
          乃原判決就後述五部分之事實，諭知不另為無罪之判決，即有違誤。上訴
          意旨以原判決量刑過重，執以指摘，固無足取。然原判決既有可議，即屬
          無可維持，應予撤銷改判。爰審酌上訴人前因二次加重竊盜犯行經法院判
          刑、執行，仍不知悔改再次犯罪，惡性不輕，及其本次犯罪之次數、所竊
          取之財物價值、犯罪後坦承全部犯行之態度等一切情狀，量處如主文第二
          項所示之主刑。上訴人行竊用之斜口鉗及彈弓，為其所有供犯罪所用之物
          ，已據其陳明，雖未扣案，但查並無證據證明業已滅失，依刑法第三十八
          條第一項第二款宣告沒收。至鐵撬、千斤頂，則無證據證明為上訴人或共
          犯「阿休」等人所有，核與沒收規定不符，自不得諭知沒收，附此敘明。
五、檢察官移送併案審理意旨另稱：被告於九十二年八月十三日另竊取被害人甲○○
    所有之金牌一片、遠東百貨公司禮券，及於同年十月間某日，又竊取被害人丙○○汽車喇叭二只（即總共竊取喇叭四只）等情。惟查，被告否認有竊取前開物品
    ，復查無其他積極證據足以認定被告有竊取前開物品，自難僅以被害人甲○○、
    丙○○於警詢中之陳述，即遽以認定。此部分事實與起訴事實，即難認有裁判上
    一罪關係，應予退回由檢察官另行偵辦。
據上論斷，應依刑事訴訟法第三百六十九條第一項前段、第三百六十四條、第二百九
十九條第一項前段、刑法第五十六條、第三百二十一條第一項第一、二、三、四款、
第三百五十四條、第三百零六條第一項、第五十五條、第四十七條、第三十八條第一
項第二款、罰金罰鍰提高標準條例第一條前段，判決如主文。
本案經檢察官呂丁旺到庭執行職務。
中　　　華　　　民　　　國　　九十三　　年　　　六　　　月　　 三十 　　日
                              臺灣高等法院刑事第十庭
                                  審判長法  官  溫　耀　源
                                        法  官  周  政  達
                                        法  官  吳      燦
右正本證明與原本無異。
不得上訴。
          　　　　　　　　　　　　　　　書記官  陳　靜　姿
中　　　華　　　民　　　國　　九十三　　年　　　六　　　月　　 三十 　　日
附錄：本案論罪科刑法條全文
刑法第三百二十一條
犯竊盜罪而有左列情形之一者，處六月以上、五年以下有期徒刑：
一、於夜間侵入住宅或有人居住之建築物、船艦或隱匿其內而犯之者。
二、毀越門扇、牆垣或其他安全設備而犯之者。
三、攜帶兇器而犯之者。
四、結夥三人以上而犯之者。
五、乘火災、水災或其他災害之際而犯之者。
六、在車站或埠頭而犯之者。
前項之未遂犯罰之。
